【裁判字號】    97,訴,5033
【裁判日期】    971231
【裁判案由】    毒品危害防制條例
【裁判全文】
臺灣板橋地方法院刑事判決              97年度訴字第5033號
公  訴  人  臺灣板橋地方法院檢察署檢察官
被      告  甲○○
上列被告因違反毒品危害防制條例案件，經檢察官提起公訴（97
年度毒偵字第7605號），本院於準備程序進行中，被告就被訴之
事實為有罪之陳述，經告知被告簡式審判程序之旨，並聽取當事
人之意見後，裁定進行簡式審判程序，判決如下：
    主  文
甲○○施用第一級毒品，處有期徒刑陸月，如易科罰金，以新臺
幣壹仟元折算壹日。
    事  實
一、甲○○前於民國94年間因施用毒品案件，經本院於同年6 月
    22日以94年度毒聲字第1154號裁定送勒戒處所觀察、勒戒後
    ，認無繼續施用毒品傾向，經臺灣板橋地方法院檢察署檢察
    官於同年7 月29日以94年度毒偵字第3506號為不起訴處分確
    定並釋放，於同年8 月21日執行期滿，又於96年間復因施用
    毒品案件，經臺灣板橋地方法院檢察署檢察官於97年2 月21
    日以97年度毒偵續字第3 號為緩起訴處分，緩起訴期間2 年
    ，自97年4 月26日起付保護管束，保護管束期滿日期為99年
    2 月26日。詎其不思悛悔，於前開觀察、勒戒執行完畢釋放
    後5 年內，猶基於施用第一級毒品海洛因之犯意，於97年8
    月20日中午某時，在彰化縣某工地，將第一級毒品海洛因置
    於注射針筒內，以注射針筒將該毒品注射入體內之方式，施
    用該毒品1 次後，將該注射針筒丟棄，旋於翌日上午9 時20
    分許，經臺灣板橋地方法院檢察署觀護人通知到署執行保護
    管束，並採集其尿液檢體時，查悉上情。
二、案經臺灣板橋地方法院檢察署觀護人室報請臺灣板橋地方法
    院檢察署檢察官偵查起訴。
   理  由
一、程序部分：按除被告所犯為死刑、無期徒刑、最輕本刑為三
    年以上有期徒刑之罪或高等法院管轄第一審案件者外，於第
    一次審判期日前之準備程序進行中，被告先就被訴事實為有
    罪之陳述時，審判長得告知被告簡式審判程序之旨，並聽取
    當事人、代理人、辯護人及輔佐人之意見後，裁定進行簡式
    審判程序，刑事訴訟法第273 條之1 第1 項定有明文。經核
    ，本件被告甲○○所犯係死刑、無期徒刑、最輕本刑為三年
    以上有期徒刑以外之罪，其於準備程序中就被訴事實為有罪
    之陳述，經法官告知簡式審判程序之旨，並聽取公訴人、被
    告之意見後，本院爰依首揭規定，合議裁定由受命法官獨任
    進行簡式審判程序，合先敘明。
二、訊據被告於本院審理時坦承前揭事實不諱，又其尿液檢體經
    送臺灣檢驗科技股份有限公司檢驗，呈嗎啡（481ng/ml）陽
    性反應，有該公司97年8 月29日濫用藥物檢驗報告附卷得佐
    。按海洛因經注射或吸入人體後，約百分之80於24小時內自
    尿中排出，一般而言，尿液中能否驗出嗎啡陽性反應與其投
    與量、投與途徑、採尿時間、個人體質及檢測方法之靈敏度
    有關，國外曾有文獻報導注射6 毫克之海洛因鹽酸鹽，其代
    謝物嗎啡之平均可檢出時限約為26小時，業經行政院衛生署
    藥物食品檢驗局於81年9 月8 日以藥檢1 字第8114885 號函
    述綦詳。查目前之尿液檢體毒品反應鑑驗方法，以氣相層析
    質譜儀分析法最為精確，並可排除服用藥物導致毒品偽陽性
    反應之可能性，再參諸海洛因係嗎啡經化學合成之半人工合
    成品，其毒性倍於嗎啡，其施打或吸食後，經人體代謝作用
    而分解成毒性較低之嗎啡，而於尿液中被檢測出，故吸食或
    施打海洛因或嗎啡在尿液中均以嗎啡形態被檢測出，此為本
    院職務上已知之事實，並經行政院衛生署藥物食品檢驗局上
    揭函文敘明無誤，且觀以目前一般常見施用之第一級毒品為
    海洛因，甚少或甚至未見有施用鴉片或嗎啡者，是被告施用
    之第一級毒品應為海洛因，堪為認定。茲本件被告尿液檢體
    經以氣相層析質譜儀分析法確認，鑑出被告尿液確有可待因
    及嗎啡陽性反應，是可確信被告於採集尿液檢體前約於26小
    時內之某時，確曾有施用第一級毒品海洛因之行為。承上所
    述，被告之前揭自白，應合於事實。
三、查被告前於94年間因施用毒品案件，經本院於同年6 月22日
    以94年度毒聲字第1154號裁定送勒戒處所觀察、勒戒後，認
    無繼續施用毒品傾向，經臺灣板橋地方法院檢察署檢察官於
    同年7 月29日以94年度毒偵字第3506號為不起訴處分確定並
    釋放，於同年8 月21日執行期滿，有臺灣高等法院被告前案
    紀錄表存卷可按，其於觀察、勒戒執行完畢釋放後5 年內，
    再犯本件施用第一級毒品之犯行，事證業臻明確，並堪認定
    ，故應依法論科。
四、核被告所為，係犯毒品危害防制條例第10條第1 項之施用第
    一級毒品罪。其施用該毒品，衡情，應有持有該毒品之行為
    ，惟其持有之低度行為，當為其施用之高度行為所吸收，不
    另論罪。本件執行公訴檢察官具體求處有期徒刑7 月，本院
    爰審酌其於受觀察、勒戒後，於另案施用毒品案件緩起訴期
    間內，猶另萌施用毒品之犯意，再犯本罪，顯見其戒除毒癮
    之意志薄弱，且未衷心悛悔，漠視法令之禁制，恣意濫用藥
    品，其行為甚為可訾，及其施用毒品祗係戕害自己身心，並
    無加害他人，兼衡其本件施用毒品種類、次數、尿液檢體毒
    品反應指數、犯罪動機、目的、手段、犯後態度等一切情狀
    ，茲量處如主文所示之刑，並諭知易科罰金之折算標準。
據上論斷，應依刑事訴訟法第273 條之1 第1 項、第299 條第1
項前段，毒品危害防制條例第10條第1 項，刑法第11條前段、第
41條第1 項前段，判決如主文。
本案經檢察官黃佳權到庭執行職務。
中    華    民    國    97    年    12    月    31    日
                  刑事第一庭  法  官  朱敏賢
上列正本證明與原本無異。
如不服本判決，應於判決送達後10日內敘明上訴理由，向本院提
出上訴狀 (應附繕本) ，上訴於臺灣高等法院。其未敘述上訴理
由者，應於上訴期間屆滿後20日內向本院補提理由書「切勿逕送
上級法院」。
                              書記官  李郁禎
中    華    民    國    97    年    12    月    31    日
附錄論罪科刑法條
毒品危害防制條例第10條：
施用第一級毒品者，處六月以上五年以下有期徒刑。


司法院資訊處製作；財團法人民間司法改革基金會備份。
